臺灣桃園地方法院刑事判決　　　　　　94年度易字第425號
公　訴　人　臺灣桃園地方法院檢察署檢察官
被　　　告　乙○○　男　20歲.
　　　　　　　　　　國民
上列被告因違反著作權法案件，經檢察官聲請以簡易判決處刑（
93 年 度速偵字第275 號），經本院改行通常訴訟程序，經被告
為有罪之陳述，經本院合議庭裁定改依簡式審判程序，判決如下
：
    主　　　文
乙○○共同連續明知係侵害著作財產權之重製光碟而散布，累犯
，處有期徒刑捌月。
如附表所示之盜版影音光碟片共伍拾貳片均沒收。
    事　　　實
一、乙○○前因著作權法案件，經本院判處有期徒刑2 月，於民
    國93年7 月9 日易科罰金執行完畢，仍不知悔改，明知「超
    完美嬌妻」、「明日世界」等如附表所示之影音光碟共52片
    ，分別係侵害美商迪士尼企業股份有限公司、美商華納兄弟
　　娛樂公司、美商二十世紀福斯影片股份有限公司、美商環球
  　影片製作有限責任合夥、美商哥倫比亞影片股份有限公司、
　　美商派拉蒙影片股份有限公司著作財產權之錄影著作，竟基
  　於意圖營利之概括犯意，與真實姓名不詳之成年男子「阿龍
　　」及其他二位年籍、姓名不詳之成年男子共同基於營利之犯
  　意聯絡，自93年10月10日20時許，在桃園縣中壢市○○路
    151 巷口新明夜市內，以每片新臺幣（下同）100 元之價格
    ，連續販賣上開侵害前開著作權人著作財產權光碟予不特定
    人。嗣於同日21時32分許，為警在上址當場查獲，並扣得「
    阿龍」所有如附表所示之盜版影音光碟共計52片。
二、案經桃園縣警察局中壢分局報請臺灣桃園地方法院檢察署檢
    察官偵查後聲請簡易判決處刑。
    理　　　由
一、訊據被告德維坦承有上揭犯行，核與告訴人代理人甲○○指
    訴情節相符，復有告訴人所提出著作權證明文件、委任狀、
    鑑識報告各1 份、照片2 幀等附卷可稽，另有盜版影音光52
    片扣案可資佐證，足認被告之自白與事實相符，堪予採信。
　  本案事證明確，被告侵害著作法犯行，洵堪認定。
二、核被告乙○○所為，係犯著作權法第91條之1 第3 項之明知
    係侵害著作財產權之重製光碟而散布罪。被告與真實姓名不
    詳之成年男子「阿龍」及其他二位年籍、姓名不詳之成年男
    子，就上開犯行間，有犯意之聯絡及行為之分擔，為共同正
    犯。被告先後多次販售之犯行，時間緊接，所犯構成要件相
    同之罪，顯係基於概括之犯意而反覆為之，為連續犯，應依
    法論以一罪，並依法加重其刑。又被告以同一販賣行為，侵
    害上開多數著作權人之法益，為想像競合犯，應依刑法第55
    條規定，從一重處斷。被告前曾因違反著作權法案件，經本
    院判處有期徒刑二月確定，於93年7 月9 日易科罰金執行完
    畢，有臺灣高等法院全國前案簡列表一份在卷可稽，其於5
    年以內再犯本件有期徒刑以上之罪，為累犯，應依刑法第47
    條規定加重其刑，並遞加重之。爰審酌被告犯罪之動機、目
    的、手段，及其前述之前科，品性尚可、智識程度、販售之
    期間尚短、侵害著作權之數量、造成著作權人正版影片市場
    之損害及其獲利之數額，犯罪所生之損害，及犯罪後坦承犯
    行，態度良好等一切情狀，量處如主文所示之刑。至扣案如
    附表所示之盜版影音光碟片共52片，係共犯「阿龍」所有，
    並供被告等人犯著作權法第91條之1 第3 項之罪所用之物，
    業據被告於警詢供述在卷，均應依同法第98條前段規定宣告
    沒收。
三、本件經檢察官聲請簡易判決處刑，經本院認有刑事訴訟法第
    四百五十一條之一第四項但書第四款情形，改行通常程序，
    被告於準備程序中就被訴事實為有罪之陳述，經受命法官告
    知簡式審判程序之旨，並聽取公訴人及被告之意見後，由合
    議庭裁定進行簡式審判程序，附此敘明。
四、據上論斷，應依刑事訴訟法第452 條、第273 之1 第1 項、
    第299 條第1 項前段，著作權法第91條之1 第3 項、第98條
    前段，刑法第11條、第28條、第56條、第47條、第55條，判
    決如主文。
本案經檢察官孫沛琦到庭執行職務。
中　　華　　民　　國　　94　　年　　5 　　月　　12　　日
                     刑事第十二庭  法　官　游 紅 桃
以上正本證明與原本無異。
如不服本判決，應於送達後十日內，向本院提出上訴狀，上訴於
臺灣高等法院。
                                   書記官  李 佩 玲
中　　華　　民　　國　　94　　年　　5 　　月　　12　　日
附錄論罪科刑依據之法條：
著作權法第91條之1
擅自以移轉所有權之方法散布著作原件或其重製物而侵害他人之
著作財產權者，處3 年以下有期徒刑、拘役，或科或併科新臺幣
50萬元以下罰金。
明知係侵害著作財產權之重製物而散布或意圖散布而公開陳列或
持有者，處3 年以下有期徒刑，得併科新臺幣7 萬元以上75 萬
元以下罰金。
犯前項之罪，其重製物為光碟者，處 6 月以上 3 年以下有期徒
刑，得併科新臺幣20萬元以上2 百萬元以下罰金。但違反第87條
第4款 規定輸入之光碟，不在此限。
犯前二項之罪，經供出其物品來源，因而破獲者，得減輕其刑。
  附  表
  編號   片  名       著作權暨告訴人               數量
  1     麻雀變公主2   美商迪士尼企業股份有限公司    2片
  2     浴火英雄      同上                          2片
  3     機械公敵      美商廿世紀福斯影片股份有限    2片
                      公司
  4     異形戰場      同上                          2片
  5     加菲貓        同上                          2片
  6     鄰家女優      同上                          2片
  7     史瑞克2       美商環球影片製作有限責任合夥  2片
  8     神鬼認證2     同上                          2片
  9     超完美嬌妻    美商環球製作有限責任合夥
                      美商派拉蒙影片股份有限公司    2片
 10     蜘蛛人2       美商哥倫比亞影片股份有限公司  2片
 11     小姐好白      同上                          2片
 12     靈異拼圖      同上                          2片
 13     明日世界      美商派拉蒙影片股份有限公司    2片
 14     落日殺神      同上                          2片
 15     東京教父      不詳                          2片
 16     援交天使      不詳                          2片
 17     大蟒蛇　      不詳                          2片
 18     制裁者        不詳                          2片
 19     筆仙          不詳                          2片
 20     千里眼        不詳                          2片
 21     鬼友          不詳                          2片
 22     新警察故事    不詳                          2片
 23　　 我的野蠻師姐　不詳　　　　　　　　　　　　  2片
 24     惡靈古堡2     不詳                          2片
 25     餃子          不詳                          2片
 26     翼之勇者      不詳                          2片
                                        共    計   52片
